臺灣屏東地方法院刑事判決　　　　　　　99年度訴字第1429號
公　訴　人　臺灣屏東地方法院檢察署檢察官
被　　　告　陳昱誠
上列被告因違反毒品危害防制條例案件，經檢察官提起公訴（99
年度毒偵字第2528號），嗣被告於本院準備程式進行中先就被訴
事實為有罪之陳述，本院告知被告簡式審判之旨，並聽取當事人
之意見後，本院合議庭裁定改由受命法官獨任依簡式審判程式審
理，判決如下：
    主  文
陳昱誠施用第一級毒品，處有期徒刑拾月。又施用第二級毒品，
處有期徒刑肆月，扣案之第二級毒品甲基安非他命壹小包（毛重
共計零點貳捌公克）沒收銷燬。應執行有期徒刑壹年，扣案之第
二級毒品甲基安非他命壹小包（毛重共計零點貳捌公克）沒收銷
燬。
    事  實
一、陳昱誠前於民國94年間因施用毒品案件，經本院以94年度毒
    聲字第172 號裁定令入勒戒處所施以觀察、勒戒，認無繼續
    施用毒品之傾向，於94年4 月28日執行完畢釋放，並經臺灣
    屏東地方法院檢察署檢察官以94年毒偵字第753 號為不起訴
    處分確定。其後又因施用毒品案件，於99年間經本院分別以
    99年訴字第369 號、99年度簡字第1551號判處應執行有期徒
    刑7 月、1 年2 月確定，現正接續執行上開2 案。猶不知悔
    改，於99年10月15日上午10時許，基於施用第一、二級毒品
    之犯意，在屏東縣新園鄉上揭自宅廁所內（公訴意旨誤載為
    屏東縣東港鎮安泰醫院之廁所內，業經檢察官當庭更正），
    先將第一級毒品海洛因加水稀釋，並以針筒抽取注射血管之
    方式，施用第一級毒品海洛因1 次。之後再將第二級毒品甲
    基安非他命置入玻璃管內，以燒烤吸食煙霧之方式施用第二
    級毒品甲基安非他命1 次。嗣於同日晚間7 時40分許，在屏
    東縣新園鄉○○村○○路與鹽龍路口，因警另案執行拘提而
    查獲，並扣得甲基安非他命1 小包（毛重0.28公克）。
二、案經屏東縣政府警察局東港分局報請臺灣屏東地方法院檢察
    署檢察官偵查起訴。
    理  由
一、本案被告陳昱誠所犯施用毒品案件，並非法定刑為死刑、無
    期徒刑或最輕本刑3 年以上有期徒刑之罪，亦非高等法院管
    轄第一審之案件，而被告於本院準備程序中就被訴事實為有
    罪之陳述，本院合議庭乃裁定由受命法官獨任進行簡式審判
    程序。又簡式審判程序之證據調查，依刑事訴訟法第273 條
    之2 規定，不受同法第159 條第1 項審判外陳述排除之限制
    ，再被告對於卷內之各項證據，亦不爭執證據能力，故卷內
    所列之各項證據，自得作為證據，先予敘明。
二、上開犯罪事實，均業經被告陳昱誠於本院審理時均坦承不諱
    ，且被告為警查獲時，其採尿送驗結果確均呈嗎啡（即海洛
    因水解後之反應）、甲基安非他命之陽性反應，有屏東縣警
    察局東港分局尿液採證編號姓名對照表、臺灣檢驗科技股份
    有限公司濫用藥物尿液檢驗報告各1 紙在卷可稽，上述鑑驗
    結果，係檢驗機關本於專業知識及以精密儀器或科學檢驗方
    法所得之結論，自可憑信。又被告為警查獲扣案之甲基安非
    他命粉末1 小包，經警以簡易試劑檢測鑑定具甲基安非他命
    陽性反應，亦有該含甲基安非他命成分粉末1 小包、屏東縣
    政府警察局東港分局查獲涉嫌毒品條例案毒品初步檢驗報告
    單及檢測照片各1 紙等，附卷可佐；此外，復有偵查報告、
    扣押筆錄、扣押物品目錄表、照片共9 張等在卷可考。綜上
    ，足認被告上開任意性自白與事實相符，堪予採信。從而本
    件事證明確，被告犯行洵堪認定，應依法論科。
三、查93年修正施行之毒品危害防制條例就施用毒品者，祇於「
    初犯」及「5 年後再犯」二種情形，有其追訴條件之限制，
    即須於初犯經觀察、勒戒或強制戒治釋放後，5 年內均無施
    用毒品之行為，始能認其前所實施之觀察、勒戒或強制戒治
    已足遮斷毒癮，而得於5 年後再犯時，再予適用初犯之規定
    ，重行觀察、勒戒等程式。倘5 年內已經再犯，被依法追訴
    處罰，縱其第3 次（或第3 次以上）施用毒品之時間在初犯
    釋放5 年以後，即與「5 年後再犯」之情形有別，且因已於
    「5 年內再犯」，顯見其再犯率甚高，原實施觀察、勒戒或
    強制戒治，已無法收其實效，而無5 年戒斷期之存在，自無
    再經觀察、勒戒及強制戒治之必要，應由檢察官逕行起訴（
    最高法院95年度台非字第59號、第65號判決意旨、95年度第
    7 次刑庭會議決議意旨參照）。本件被告於觀察勒戒後5 年
    內業有如事實欄所示施用毒品案件之論罪科刑紀錄，有高等
    法院被告前案紀錄表1 份在卷可查，參諸前揭判決及決議意
    旨，自無再經觀察、勒戒及強制戒治之必要，本院自應依法
    就被告本次施用毒品之犯行予以論罪科刑，併予敘明。
四、查海洛因、甲基安非他命分別係屬毒品危害防制條例第2 條
    第2 項第1 款、第2 款所稱之第一級、第二級毒品，均不得
    持有、施用，被告竟持以施用，是核被告所為，分別係犯毒
    品危害防制條例第10條第1 項、第2 項之施用第一級毒品、
    施用第二級毒品罪。被告施用第一級毒品海洛因與第二級毒
    品甲基安非他命之施用方式有別業已如事實欄所述，雖時、
    地相近，仍屬犯意各別、行為互殊，而應予分論併罰；被告
    於施用前後持有第一級毒品海洛因、第二級毒品甲基安非他
    命之低度行為應被該次施用之高度行為所吸收，不另論罪。
    爰審酌被告前已有如事實欄所述之犯罪資料，然未能因此知
    所警惕、謹慎行止，仍不思自律，猶自陷於毒癮之害，復犯
    下本件先後2 次之施用毒品犯行，原不宜寬貸，惟念其施用
    毒品乃自戕行為，被告復已坦承罪行，犯後態度尚可等一切
    情狀，量處如主文所示之刑。又扣案之第二級毒品甲基安非
    他命1 小包（毛重共計0.28公克），係查獲之毒品，至其包
    裝袋部分，依現行檢驗方式乃以刮除方式為之，袋上仍會摻
    殘若干毒品無法分離，故均應依毒品危害防制條例第18 條
    第1 項前段之規定併宣告沒收銷燬之。
據上論斷，應依刑事訴訟法第299 條第1 項前段、第273 條之1
第1 項，毒品危害防制條例第10條第1 項、第2 項、第18條第1
項前段，刑法第11條前段、第51條第5 款，判決如主文。
本案經檢察官曾士哲到庭執行職務
中    華    民    國   100    年    1     月    25    日
                  刑事第四庭    法  官  李謀榮
以上正本證明與原本無異。
如不服本判決應於收受判決後10日內向本院提出上訴書狀，並
應敘述具體理由；其未敘述上訴理由者，應於上訴期間屆滿後
20日內向本院補提理由書（均須按他造當事人之人數附繕本）
「切勿逕送上級法院」。
中    華    民    國   100    年    1     月    25    日
                                書記官  蔡進吉
附錄本案論罪科刑法條：
毒品危害防制條例第10條
施用第一級毒品者，處6 月以上5 年以下有期徒刑。
施用第二級毒品者，處3 年以下有期徒刑。